Minutes et répertoires du notaire Louis François de SAINT-PAUL, 20 août 1768 - 13 mars 1783 (étude XIX)
Archives nationales
- Répertoire(s) de Louis François de SAINT-PAUL, 23 juillet 1743 - 13 mars 1783; MC/RE/XIX/4 - MC/RE/XIX/5
  - Répertoire. 1768, 20 août - 1783, 13 mars, 20 août 1768 - 13 mars 1783; MC/RE/XIX/5
    - Notoriété constatant les héritiers de la veuve Hunault, 9 août 1780
      notoriété; Hunault (veuve)
    - Notoriété concernant le sieur Baron, 14 août 1780
      notoriété; Baron (sieur)
    - Notoriété concernant la veuve Sellier, 16 août 1780
      notoriété; Sellier (veuve)
    - Notoriété concernant le sieur Foubert, 22 août 1780
      notoriété; Foubert (sieur)
    - Contrat de mariage entre le sieur Morel et la demoiselle Fournet, 27 août 1780
      contrat de mariage; Morel (sieur); Fournet (demoiselle)
    - Dépôt d'acte de vie de la dame Marion, 28 août 1780
      notoriété; dépôt de pièces; Marion (dame)
    - Inventaire après décès de la dame Bardel, 29 août 1780
      inventaire après décès; Bardel (dame)
    - Contrat de mariage entre le sieur Bellay et la demoiselle Gravery, 8 septembre 1780
      contrat de mariage; Bellay (sieur); Gravery (demoiselle)
    - Contrat de mariage entre le sieur Desreyeulx et la demoiselle Desramées, 8 septembre 1780
      contrat de mariage; Desreyeulx (sieur); Desramees (demoiselle)
    - Contrat de mariage entre le sieur Morel et la demoiselle Fournet, 10 septembre 1780
    - Contrat de mariage entre le sieur Bihourd et la demoiselle Beauvais, 13 septembre 1780
      contrat de mariage; Bihourd (sieur); Beauvais (demoiselle)
    - Notoriété concernant la demoiselle Perreau, 15 septembre 1780
      notoriété; Perreau (demoiselle)
    - Contrat de mariage entre le comte d'Espilly et la dame de Saint-Martin, 19 septembre 1780
      contrat de mariage; Espilly (comte d')); Saint-Martin (dame de)
    - Contrat de mariage entre le sieur Bachelier et la demoiselle Pottier, 22 septembre 1780
      contrat de mariage; Bachelier (sieur); Pottier (demoiselle)
    - Inventaire après décès du sieur Simonnet, 25 septembre 1780
      inventaire après décès; Simonnet (sieur)
    - Inventaire après décès de la dame La Brosse, 27 septembre 1780
      inventaire après décès; La Brosse (dame)
    - Dépôt d'acte de vie de Monsieur Despangen, 28 septembre 1780
      notoriété; dépôt de pièces; Despangen (monsieur)
    - Inventaire après décès de la dame Trognons, 30 septembre 1780
      inventaire après décès; Trognons (dame)
    - Contrat de mariage déposé des sieur et dame Bonnet, 30 septembre 1780
      contrat de mariage; dépôt de pièces; Bonnet (sieur); Bonnet (dame)
    - Inventaire après décès de la dame Cailleux, 4 octobre 1780
      inventaire après décès; Cailleux (dame)
    - Dépôt du baptistaire des demoiselles Drouyn, 6 octobre 1780
      acte d'état civil; dépôt de pièces; Drouyn (demoiselles)
    - Dépôt du mortuaire du sieur Gitton de Magny, 7 octobre 1780
      acte d'état civil; dépôt de pièces; Gitton de Magny (sieur)
    - Contrat de mariage entre le sieur Trognons et la demoiselle Fleury, 11 octobre 1780
      contrat de mariage; Trognons (sieur); Fleury (demoiselle)
    - Contrat de mariage entre le sieur Lenoir et la demoiselle Debes, 11 octobre 1780
      contrat de mariage; Lenoir (sieur); Debes (demoiselle)
    - Testament révoqué de madame la veuve Landrieux, 16 octobre 1780
      testament; renonciation; Landrieux (veuve)
    - Dépôt d'acte de vie de la dame Robarts, 17 octobre 1780
      notoriété; dépôt de pièces; Robarts (dame)
    - Dépôt de projet de testament de la dame Roettiers, 19 octobre 1780
      testament; dépôt de pièces; Roettiers (dame)
    - Inventaire après décès du sieur Fournigaut, 26 octobre 1780
      inventaire après décès; Fournigaut (sieur)
    - Contrat de mariage entre le sieur Leherle et la demoiselle Defrance, 29 octobre 1780
      contrat de mariage; Leherle (sieur); Defrance (demoiselle)
    - Dépôt du mortuaire du sieur Brillon, 15 novembre 1780
      acte d'état civil; dépôt de pièces; Brillon (sieur)
    - Inventaire après décès du sieur Robert, 15 novembre 1780
      inventaire après décès; Robert (sieur)
    - Contrat de mariage entre le sieur Clavel et la demoiselle Ledan, 16 novembre 1780
      contrat de mariage; Clavel (sieur); Ledan (demoiselle)
    - Dépôt du mortuaire du sieur Polle, 20 novembre 1780
      acte d'état civil; dépôt de pièces; Polle (sieur)
    - Inventaire après décès de la veuve Davignon, 22 novembre 1780
      inventaire après décès; Davignon (veuve)
    - Notoriété justifiant des héritiers de la dame Bouillette, 24 novembre 1780
      notoriété; Bouillette (dame)
    - Contrat de mariage entre le sieur Danet et la veuve Robert, 26 novembre 1780
      contrat de mariage; Danet (sieur); Robert (veuve)
    - Contrat de mariage entre le sieur Guerot et la veuve Grenon, 28 novembre 1780
      contrat de mariage; Guerot (sieur); Grenon (veuve)
    - Dépôt de pièces concernant la demoiselle Bienfait, 28 novembre 1780
      dépôt de pièces; Bienfait (demoiselle)
    - Notoriété constatant que le sieur Lallemant n'a laissé aucun enfant, 9 décembre 1780
      notoriété; Lallemant (sieur)
    - Testament déposé du sieur Julien Vedy, 11 décembre 1780
      testament; dépôt de pièces; Vedy, Julien
    - Inventaire après décès du sieur de Charmoy, 13 décembre 1780
      inventaire après décès; Charmoy (sieur de)
    - Contrat de mariage entre le sieur Perot et la demoiselle Brunelle, 17 décembre 1780
      contrat de mariage; Perot (sieur); Brunelle (demoiselle)
    - Inventaire après décès du sieur Vedy, 19 décembre 1780
      inventaire après décès; Vedy (sieur)
    - Contrat de mariage entre le sieur Marion et la veuve Potel, 21 décembre 1780
      contrat de mariage; Marion (sieur); Potel (veuve)
    - Notoriété justifiant du décès de la demoiselle Quesnel, 27 décembre 1780
      notoriété; Quesnel (demoiselle)
    - Contrat de mariage entre le sieur Duportal et la demoiselle Cernon, 27 décembre 1780
      contrat de mariage; Duportal (sieur); Cernon (demoiselle)
    - Inventaire après décès de la demoiselle Godin, 30 décembre 1780
      inventaire après décès; Godin (demoiselle)
    - Contrat de mariage entre le sieur Fessard et la demoiselle Damien, 31 décembre 1780 - 1780
      contrat de mariage; Fessard (sieur); Damien (demoiselle)
    - Inventaire après décès de l'épouse Bailly, 18 janvier 1781
      Inventaires après décès de 1781 (1797 actes), par Thierry Boudignon, v. 1995 (base de données migrée: voir contexte dans le Plan d’orientation général - Notaires de Paris, guides thématiques du Minutier).
      inventaire après décès; Bailly (épouse)
    - Inventaire après décès de la dame Bailly, 18 janvier 1781
      inventaire après décès; Bailly (dame)
    - Contrat de mariage entre le sieur Jamart d'Invilliers et la demoiselle Leclerc, 22 janvier 1781
      contrat de mariage; Jamart d'invilliers (sieur); Leclerc (demoiselle)
    - Notoriété concernant le sieur Marcellet, 22 janvier 1781
      notoriété; Marcellet (sieur)
    - Notoriété concernant la dame Grouzelle et la veuve Picard, 22 janvier 1781
      notoriété; Grouzelle (dame); Picard (veuve)
    - Inventaire après décès de l'épouse Ancelle, 24 janvier 1781
      inventaire après décès; Ancelle (épouse)
    - Inventaire après décès de la veuve Ancelle, 24 janvier 1781
      inventaire après décès; Ancelle (veuve)
    - Contrat de mariage entre le sieur Langlois et la demoiselle Caron, 24 janvier 1781
      contrat de mariage; Langlois (sieur); Caron (demoiselle)
    - Notoriété justifiant de l'héritière de la demoiselle Sevin de Quincy, 27 janvier 1781
      notoriété; Sevin de Quincy (demoiselle)
    - Contrat de mariage entre le sieur Bailly et la demoiselle Hesse, 27 janvier 1781
      contrat de mariage; Bailly (sieur); Hesse (demoiselle)
    - Notoriété justifiant des noms du sieur de Lespine de Lespronnière, 29 janvier 1781
      notoriété; Lespine de Lespronniere (sieur de)
    - Contrat de mariage entre le sieur Hennequin et la demoiselle Champagne, 1er février 1781
      contrat de mariage; Hennequin (sieur); Champagne (demoiselle)
    - Inventaire après décès de l'épouse Jullienne, 3 février 1781
      inventaire après décès; Jullienne (épouse)
    - Inventaire après décès du sieur Euliard, 3 février 1781
      inventaire après décès; Euliard (sieur)
    - Inventaire après décès de la dame Jullienne, 3 février 1781
      inventaire après décès; Jullienne (dame)
    - Contrat de mariage entre le sieur Langourieux et la demoiselle Labady, 3 février 1781
      contrat de mariage; Langourieux (sieur); Labady (demoiselle)
    - Inventaire après décès de Euliard, 3 février 1781
      inventaire après décès; Euliard
    - Contrat de mariage entre le sieur de Bourges des Fossés et la demoiselle Pecquet, 5 février 1781
      contrat de mariage; Bourges des Fosses (sieur de); Pecquet (demoiselle)
    - Notoriété après le décès du sieur Hadancourt, 9 février 1781
      notoriété; Hadancourt (sieur)
    - Inventaire après décès de Auge, 10 février 1781
      inventaire après décès; Auge
    - Inventaire après décès du sieur Augé, 10 février 1781
      inventaire après décès; Auge (sieur)
    - Contrat de mariage entre le sieur Griot et la demoiselle Cattez, 21 février 1781
      contrat de mariage; Griot (sieur); Cattez (demoiselle)
    - Contrat de mariage entre le sieur Péemans et la demoiselle Jourdain, 26 février 1781
      contrat de mariage; Peemans (sieur); Jourdain (demoiselle)
    - Notoriété concernant la demoiselle Legrand, 3 mars 1781
      notoriété; Legrand (demoiselle)
    - Notoriété concernant les héritiers du sieur Dumortout, 13 mars 1781
      notoriété; Dumortout (sieur)
    - Inventaire après décès de l'épouse Bigin, 17 mars 1781
      inventaire après décès; Bigin (épouse)
    - Notoriété justifiant des héritiers de la dame Sevin de Quincy, 17 mars 1781
      notoriété; Sevin de Quincy (dame)
    - Inventaire après décès de la dame Bigin, 17 mars 1781
      inventaire après décès; Bigin (dame)
    - Inventaire après décès de Mme Dode épouse Marteau, 19 mars 1781
      inventaire après décès; Dode (madame); Marteau (épouse)
    - Inventaire après décès de la dame Dodé femme Marteau, 19 mars 1781
      inventaire après décès; Dode (dame); Marteau (femme)
    - Dépôt d'acte de vie de la dame Robarts, 20 mars 1781
    - Vente de privilège de boucher., 20 mars 1781
      acte de vente; boucher
    - Notoriété concernant les sieurs Desjouis de Goussonville, 22 mars 1781
      notoriété; Desjouis de Goussonville (sieurs)
    - Inventaire après décès de Benoist, 24 mars 1781
      inventaire après décès; Benoist
    - Inventaire après décès du sieur Benoist, 24 mars 1781
      inventaire après décès; Benoist (sieur)
    - Transport à Jean-Baptiste Pigalle., 29 mars 1781
      Voir aussi au 19 décembre 1781.
      cession; Pigalle, Jean-Baptiste (1714-1785)
    - Notoriété concernant le sieur Forty, 6 avril 1781
      notoriété; Forty (sieur)
    - Testament de l'abbé Ruffo, 9 avril 1781
      testament; Ruffo (abbé); abbé
    - Inventaire après décès de Le Ducq, 12 avril 1781
      inventaire après décès; Le Ducq
    - Inventaire après décès du sieur Le Ducq, 12 avril 1781
      inventaire après décès; Le Ducq (sieur)
    - Contrat de mariage entre le sieur Augé et la demoiselle Boula, 18 avril 1781
      contrat de mariage; Auge (sieur); Boula (demoiselle)
    - Notoriété concernant les héritiers Foubert, 21 avril 1781
      notoriété; Foubert (héritiers)
    - Contrat de mariage entre le sieur Deschamps et la demoiselle Guffroy, 22 avril 1781
      contrat de mariage; Deschamps (sieur); Guffroy (demoiselle)
    - Notoriété concernant la veuve et les héritiers Arestans, 28 avril 1781
      notoriété; Arestans (veuve)
    - Notoriété qui constate que la dame Derin n'a point laissé d'enfant, 30 avril 1781
      notoriété; Derin (dame)
    - Notoriété constatant les héritiers de la demoiselle Boyer, 2 mai 1781
      notoriété; Boyer (demoiselle)
    - Notoriété concernant la dame Meheust, 7 mai 1781
      notoriété; Meheust (dame)
    - Contrat de mariage entre le sieur Darthus et la demoiselle Aubry, 7 mai 1781
      contrat de mariage; Darthus (sieur); Aubry (demoiselle)
    - Inventaire après décès de François Besnard, 8 mai 1781
      inventaire après décès; Besnard, François
    - Inventaire après décès de Francois Besnard, 8 mai 1781
    - Contrat de mariage entre le sieur Larcher et la demoiselle Lescarmautier, 9 mai 1781
      contrat de mariage; Larcher (sieur); Lescarmautier (demoiselle)
    - Notoriété concernant la veuve Cailleux et le sieur Cailleux, 9 mai 1781
      notoriété; Cailleux (sieur); Cailleux (veuve)
    - Inventaire après décès de Savigny de Despaute, 10 mai 1781
      inventaire après décès; Despaute, de Savigny
    - Inventaire après décès du sieur Despaute de Savigny, 10 mai 1781 - 14 août 1781
      inventaire après décès; Despaute de Savigny (sieur)
    - Inventaire après décès de Gruslet, 11 mai 1781
      inventaire après décès; Gruslet
    - Inventaire après décès du sieur Gruslet, 11 mai 1781
      inventaire après décès; Gruslet (sieur)
    - Notoriété concernant la dame Moreau veuve du sieur Rieu, 12 mai 1781
      notoriété; Moreau (dame); Rieu (veuve)
    - Notoriété rectifiant les noms de la dame Obry femme Duru, 14 mai 1781
      notoriété; Obry (dame); Duru (femme)
    - Inventaire après décès de Sauveur Idot, 15 mai 1781
      inventaire après décès; Idot, Sauveur
    - Inventaire après décès du sieur Seuveur Idot, 15 mai 1781
      inventaire après décès; Seuveur Idot (sieur)
    - Notoriété et procuration concernant la veuve Mondaye et ses héritiers, 15 mai 1781
      notoriété; Mondaye (veuve)
    - Inventaire après décès de Dame Cadot, épouse Baillet, 23 mai 1781
      inventaire après décès; Cadot, Dame; Baillet (épouse)
    - Inventaire après décès de la dame Cadot femme Baillet, 23 mai 1781
      inventaire après décès; Cadot (dame); Baillet (femme)
    - Inventaire après décès de l'épouse Merruau, 16 juin 1781
      inventaire après décès; Merruau (épouse)
    - Inventaire après décès de la dame Merruau, 16 juin 1781
      inventaire après décès; Merruau (dame)
    - Inventaire après décès de la dame Elisabeth de Marcade, 20 juin 1781
      inventaire après décès; Marcade, Elisabeth de
    - Extrait de mariage déposé de Louis Gilbert marquis de Laiser et Marie Alexandrine de Malleret de Saint Mexant, 20 juin 1781
      acte d'état civil; dépôt de pièces; Gilbert, Louis; Laiser (marquis de); Malleret de Saint Mexant, Marie-Alexandrine
    - Contrat de mariage entre le sieur Trotain et la demoiselle Blondel, 25 juin 1781
      contrat de mariage; Trotain (sieur); Blondel (demoiselle)
    - Contrat de mariage entre le sieur Raux et la demoiselle Boileau, 25 juin 1781
      contrat de mariage; Raux (sieur); Boileau (demoiselle)
    - Contrat de mariage entre le sieur Laurent et la demoiselle Turet, 1er juillet 1781
      contrat de mariage; Laurent (sieur); Turet (demoiselle)
    - Inventaire après décès de Thory, 3 juillet 1781
      inventaire après décès; Thory
    - Inventaire après décès du sieur Thory, 3 juillet 1781
      inventaire après décès; Thory (sieur)
    - Dépôt du baptistaire de Pierre Amable Dupré, 5 juillet 1781
      acte d'état civil; dépôt de pièces; Dupre, Pierre-Amable
    - Notoriété concernant les héritiers de Françoise Victoire Potin Delepinay, 5 juillet 1781
      notoriété; Potin Delepinay, Françoise-Victoire
    - Dépôt du mortuaire de Françoise Victoire Potin Delepinay, 5 juillet 1781
      acte d'état civil; dépôt de pièces; Potin Delepinay, Françoise-Victoire
    - Dépôt du mortuaire de Pierre Buisson, 5 juillet 1781
      acte d'état civil; dépôt de pièces; Buisson, Pierre
    - Extrait de mariage de Pierre Buisson organiste; Catherine Elisabeth Potin Delamairie, 5 juillet 1781
      acte d'état civil; dépôt de pièces; Buisson, Pierre; Potin Delamairie, Catherine-Elisabeth; musicien
    - Contrat de mariage entre le sieur Galland et la demoiselle Tesmoingt, 5 juillet 1781
      contrat de mariage; Galland (sieur); Tesmoingt (demoiselle)
    - Notoriété justifiant des héritiers du sieur Lemaître, 10 juillet 1781
      notoriété; Lemaitre (sieur)
    - Contrat de mariage entre le sieur Sailly et la demoiselle Vaché, 10 juillet 1781
      contrat de mariage; Sailly (sieur); Vache (demoiselle)
    - Inventaire après décès de l'épouse Moreau, 11 juillet 1781
      inventaire après décès; Moreau (épouse)
    - Inventaire après décès de la dame Moreau, 11 juillet 1781
      inventaire après décès; Moreau (dame)
    - Notoriété concernant le sieur Darras, 16 juillet 1781
      notoriété; Darras (sieur)
    - Inventaire après décès de Nicole, 21 juillet 1781
      inventaire après décès; Nicole
    - Inventaire après décès du sieur Nicole, 21 juillet 1781
      inventaire après décès; Nicole (sieur)
    - Contrat de mariage entre le sieur Peschant de la Pouzerie et la demoiselle Lafaye, 23 juillet 1781
      contrat de mariage; Peschant de la Pouzerie (sieur); Lafaye (demoiselle)
    - Procès-verbal d'inventaire après décès de Daugy, 27 juillet 1781
      procès-verbal; inventaire après décès; Daugy
    - Inventaire après décès et procès verbal du sieur Daugy, 27 juillet 1781
      inventaire après décès; Daugy (sieur)
    - Contrat de mariage entre le sieur Thibault et la demoiselle Regnier, 29 juillet 1781
      contrat de mariage; Thibault (sieur); Regnier (demoiselle)
    - Contrat de mariage entre le sieur Pillon de La Tour et la demoiselle Pillon, 30 juillet 1781
      contrat de mariage; Pillon de la Tour (sieur); Pillon (demoiselle)
    - Compte M. Fragonard., 4 août 1781
      Voir aussi au 14 août 1781.
      compte; Fragonard (M.)
    - Dépôt du baptistaire de Jean-Pierre Louis Devitry et de Marie-Geneviève Devitry, 7 août 1781
      acte d'état civil; dépôt de pièces; Devitry, Jean-Pierre-Louis; Marie-Geneviève
    - Notoriété justifiant des noms du sieur Maximilien Charles Honoré Demussan, 20 août 1781
      notoriété; Demussan, Maximilien-Charles-Honoré
    - Bail de privilège de perruquier., 20 août 1781
      bail; coiffeur
    - Dépôt du baptistaire du sieur Paire, 22 août 1781
      acte d'état civil; dépôt de pièces; Paire (sieur)
    - Inventaire après décès de Burel, 23 août 1781
      inventaire après décès; Burel
    - Inventaire après décès du sieur Burel, 23 août 1781
      inventaire après décès; Burel (sieur)
    - Contrat de mariage entre le sieur Ellen et la demoiselle Paget, 23 août 1781
      contrat de mariage; Ellen (sieur); Paget (demoiselle)
    - Contrat de mariage entre le sieur Gromaire et la veuve Ottin, 27 août 1781
      contrat de mariage; Gromaire (sieur); Ottin (veuve)
    - Dépôt du mortuaire du sieur Epoigny, 28 août 1781
      acte d'état civil; dépôt de pièces; Epoigny (sieur)
    - Contrat de mariage entre le sieur Gruet et la demoiselle Perdry, 4 septembre 1781
      contrat de mariage; Gruet (sieur); Perdry (demoiselle)
    - Bail de privilège de perruquier., 5 septembre 1781
    - Contrat de mariage entre le sieur Tambour et la demoiselle Rodof, 7 septembre 1781
      contrat de mariage; Tambour (sieur); Rodof (demoiselle)
    - Contrat de mariage entre le sieur Devaux et la demoiselle Prevost, 7 septembre 1781
      contrat de mariage; Devaux (sieur); Prevost (demoiselle)
    - Inventaire après décès de Garnier, 11 septembre 1781
      inventaire après décès; Garnier
    - Inventaire après décès du sieur Garnier, 11 septembre 1781
      inventaire après décès; Garnier (sieur)
    - Contrat de mariage entre le sieur Elie et la demoiselle Amié, 15 septembre 1781
      contrat de mariage; Elie (sieur); Amie (demoiselle)
    - Contrat de mariage entre le sieur Boullenger et la demoiselle Triboulet, 17 septembre 1781
      contrat de mariage; Boullenger (sieur); Triboulet (demoiselle)
    - Acte de mariage entre Henry Claude de Cabannes et demoiselle Delphine de Gautel Guitton veuve de Bernard Lazare Dumont, 20 septembre 1781
      acte d'état civil; dépôt de pièces; Cabannes, Henry-Claude de; Gautel-Guitton, Delphine de; Dumont, Bernard-Lazare
    - Extrait mortuaire de Henry Claude de Cabannes, 20 septembre 1781
      acte d'état civil; dépôt de pièces; Cabannes, Henry-Claude (de)
    - Contrat de mariage entre le sieur Gravet et la demoiselle Chevallier, 23 septembre 1781
      contrat de mariage; Gravet (sieur); Chevallier (demoiselle)
    - Contrat de mariage entre le sieur François et la demoiselle Ayé, 23 septembre 1781
      contrat de mariage; Francois (sieur); Aye (demoiselle)
    - Notoriété justifiant des noms de la dame Labrosse, 24 septembre 1781
      notoriété; Labrosse (dame)
    - Traité d'office d'huissier à verge., 29 septembre 1781
      traité d'office; huissier
    - Contrat de mariage entre le sieur Aubert et la veuve Rallier, 30 septembre 1781
      contrat de mariage; Aubert (sieur); Rallier (veuve)
    - Dépôt d'acte de vie de la dame Robarts, 10 octobre 1781
    - Contrat de mariage entre le sieur Loriot et la demoiselle Varnier, 15 octobre 1781
      contrat de mariage; Loriot (sieur); Varnier (demoiselle)
    - Inventaire après décès de Monseigneur Ruffo, 16 octobre 1781
      inventaire après décès; Ruffo, Monseigneur
    - Inventaire après décès de Monseigneur Ruffo, 16 octobre 1781
      inventaire après décès; Ruffo (monseigneur); évêque
    - Notoriété justifiant des noms de la demoiselle Bourcier de They, 17 octobre 1781
      notoriété; Bourcier de They (demoiselle)
    - Notoriété justifiant que la femme Osmont n'a laisse que deux enfant de son mariage; le sieur Navarrre, 25 octobre 1781
      notoriété; Osmont (femme); Navarre (épouse))
    - Dépôt du mortuaire concernant la demoiselle Marie Anne Demonchy, 27 octobre 1781
      acte d'état civil; dépôt de pièces; Demonchy, Marie-Anne
    - Contrat de mariage entre le sieur Ligé et la demoiselle Toray, 27 octobre 1781
      contrat de mariage; Lige (sieur); Toray (demoiselle)
    - Inventaire après décès de l'épouse Loin, 30 octobre 1781
      inventaire après décès; Loin (épouse)
    - Inventaire après décès de la femme Loin, 30 octobre 1781
      inventaire après décès; Loin (femme)
    - Notoriété rectifiant des noms de la demoiselle Jacquemart, 30 octobre 1781
      notoriété; Jacquemart (demoiselle)
    - Inventaire après décès de la veuve Dimpre, 5 novembre 1781
      inventaire après décès; Dimpre (veuve)
    - Inventaire après décès de la veuve Dimpre, 5 novembre 1781
    - Dépôt de l'acte de mariage des sieur et dame Eude, 6 novembre 1781
      acte d'état civil; dépôt de pièces; Eude (sieur); Eude (dame)
    - Contrat de mariage entre le sieur Persin et la demoiselle Heuzet, 18 novembre 1781
      contrat de mariage; Persin (sieur); Heuzet (demoiselle)
    - Notoriété rectifiant des noms de la dame Ancelle, 19 novembre 1781
      notoriété; Ancelle (dame)
    - Contrat de mariage entre le sieur Guedon et la demoiselle Gilles, 25 novembre 1781
      contrat de mariage; Guedon (sieur); Gilles (demoiselle)
    - Inventaire après décès de Robin, 29 novembre 1781
      inventaire après décès; Robin
    - Inventaire après décès du sieur Robin, 29 novembre 1781
      inventaire après décès; Robin (sieur)
    - Contrat de mariage entre le sieur Gaunin et la demoiselle Robin, 5 décembre 1781
      contrat de mariage; Gaunin (sieur); Robin (demoiselle)
    - Dépôt de l'acte de vie du sieur Canongette de Canceaud, 11 décembre 1781
      notoriété; dépôt de pièces; Canongette de Canceaud (sieur)
    - Contrat de mariage entre le sieur Gautier et la demoiselle Daigremont, 13 décembre 1781
      contrat de mariage; Gautier (sieur); Daigremont (demoiselle)
    - Notoriété en rectification des noms de la dame Rosalie Victoire de Villeneuve épouse de Louis Antoine Marie Martelly, 22 décembre 1781